臺灣宜蘭地方法院刑事判決　　　　　　　 96年度訴字第389號
公　訴　人　臺灣宜蘭地方法院檢察署檢察官
被　　　告　甲○○
　　　　　　　　　　（現在臺灣宜蘭監獄執行中）
上列被告因毒品危害防制條例案件，經檢察官提起公訴（96年度
毒偵字第50、494號）及移送併辦（96年度毒偵字第930號），嗣
於本院準備程序進行中，被告先就被訴事實為有罪之陳述，經裁
定進行簡式審判程序，檢察官復以言詞追加起訴，本院判決如下
：
    主  文
甲○○犯施用第一級毒品罪，處有期徒刑拾月，減為有期徒刑伍
月；又犯施用第一級毒品罪，處有期徒刑拾月，減為有期徒刑伍
月；又犯施用第一級毒品罪，處有期徒刑捌月。應執行有期徒刑
壹年貳月。
    事  實
一、甲○○前因施用毒品案件，經送觀察、勒戒及強制戒治，於
    92年7月24日執行強制戒治完畢。詎其猶不知悔改，明知海
    洛因、安非他命分別為毒品危害防制條例第2條第2項第1、2
    款所規定之第一、二級毒品，均不得擅自施用，竟仍先後為
    下列行為：
（一）甲○○基於同時施用第一級毒品海洛因、第二級毒品安非
      他命之犯意，於95年11月10日晚間9時15分往前回溯96小
      時內之某時，在台北市○○區○○路交流道附近之友人曾
      家輝住處內，以將第一級毒品海洛因、第二級毒品安非他
      命摻水置入針筒內，再將之注射入體內之方式，同時施用
      第一級毒品海洛因、第二級毒品安非他命一次。嗣警方於
      95年11月10日晚間9時15分許，採集其尿液送驗後，尿液
      檢驗結果呈現嗎啡、可待因、安非他命、甲基安非他命陽
      性反應後，始查悉上情。
（二）甲○○另基於同時施用第一級毒品海洛因、第二級毒品安
      非他命之犯意，於96年2月14日下午3時許往前回溯96小時
      內之某時，在宜蘭縣羅東鎮○○街94巷9號2樓，以將第一
      級毒品海洛因、第二級毒品安非他命摻水置入針筒內，再
      將之注射入體內之方式，同時施用第一級毒品海洛因、第
      二級毒品安非他命一次。嗣警方於96年2月14日下午3時許
      ，採集其尿液送驗後，尿液檢驗結果呈現嗎啡、可待因、
      安非他命、甲基安非他命陽性反應後，始查悉上情。
（三）甲○○另基於施用第一級毒品海洛因之犯意，於96年6月1
      9日晚間11時許往前回溯26小時內之某時，在宜蘭縣羅東
      鎮○○路251號住處內，以將第一級毒品海洛因摻水置入
      針筒內，再將之注射入體內之方式，施用第一級毒品海洛
      因一次。嗣警方於96年6月19日晚間11時許，採集其尿液
      送驗後，尿液檢驗結果呈現嗎啡、可待因陽性反應後，始
      查悉上情。
二、案經宜蘭縣警察局蘇澳分局、羅東分局報請臺灣宜蘭地方法
    檢察署檢察官偵查起訴及移送併辦，嗣於本院準備程序進行
    中，被告先就被訴事實為有罪之陳述，經裁定進行簡式審判
    程序，檢察官復以言詞追加起訴。
    理  由
一、上揭犯罪事實，業據被告甲○○於本院審理時坦承不諱，且
    其為警查獲後，於95年11月10日晚間9時15分許、96年2月14
    日下午3時10分許所採之尿液，經送檢驗結果，確實均呈現
    嗎啡、可待因、安非他命、甲基安非他命陽性反應；於96年
    6月19日晚間11時許所採之尿液，經送檢驗結果，確實呈現
    嗎啡、可待因陽性反應之事實，亦有宜蘭縣警察局蘇澳分局
    尿液送驗姓名編號對照表一件、宜蘭縣警察局羅東分局尿液
    送驗姓名編號對照表二件、慈濟大學濫用藥物檢驗中心檢驗
    總表三件在卷可稽。又被告前因施用毒品案件，經送觀察、
    勒戒及強制戒治後，於92年7月24日執行強制戒治完畢等情
    ，亦有全國施用毒品案件紀錄表、法務部全國檢察官線上查
    詢刑案人犯在監所最新資料報表、臺灣高等法院被告前案紀
    錄表各一件附卷可佐。依此，足徵被告上開自白確與事實相
    符，其於強制戒治執行完畢釋放後，五年內再犯本案施用第
    一、二級毒品罪之事證已臻明確，其犯行均堪予認定，均應
    依法論科。
二、查海洛因、安非他命分別為毒品危害防制條例第2條第2項第
    1、2款所規定之第一、二級毒品，均不得擅自施用，故核被
    告前揭犯罪事實（一）、（二）施用海洛因、安非他命之行
    為，均係犯毒品危害防制條例第10條第1項之施用第一級毒
    品罪、同條第2項之施用第二級毒品罪。被告施用行為前後
    持有海洛因、安非他命之低度行為，分別為其施用之高度行
    為所吸收，均不另論罪。另被告均係同時施用第一級毒品海
    洛因及第二級毒品安非他命，而觸犯構成要件不相同之二罪
    名，均為想像競合犯，均應從一重之施用第一級毒品罪處斷
    。次核被告前揭犯罪事實（三）施用海洛因之行為，則係犯
    毒品危害防制條例第10條第1項之施用第一級毒品罪。其施
    用行為前持有第一級毒品海洛因之低度行為，為其施用之高
    度行為所吸收，不另論罪。另檢察官移請併案審理之犯罪事
    實（96年度毒偵字第930號），與其於本院審理期日以言詞
    追加起訴之事實欄（三）犯行，為同一犯罪事實，為起訴效
    力所及，自應併予審理。又被告所為犯罪事實（一）、（二
    ）、（三）之施用毒品行為，均係為滿足各該次之毒癮，於
    滿足毒癮後，該次行為即已完成，是各次均為各自獨立之行
    為，各具獨立性，其前後次施用毒品行為間，並無密切不可
    分之關係，各自獨立構成同一施用毒品罪責，故應予分論併
    罰（參見最高法院96年度第9次刑事庭會議決議）。至於起
    訴書雖指「被告前經本院判處有期徒刑六月，於93年10月24
    日執行完畢，其於五年內再犯本案犯行，均為累犯」云云，
    然依卷附之臺灣高等法院被告前案紀錄表所示，被告前因毒
    品危害防制條例案件，經本院以90年度訴字第427號判決判
    處有期徒刑七月、四月，應執行有期徒刑九月確定；因偽造
    有價證券案件，經臺灣高等法院以93年度上訴字第75號判決
    判處有期徒刑3年2月、因毒品危害防制條例案件，經本院以
    91年度易字第531號判決判處有期徒刑六月，並經臺灣高等
    法院以93年度聲字第1067號裁定上開二罪應執行有期徒三年
    六月確定，經接續執行上開二應執行之刑後，於95年1月25
    日假釋出監，嗣遭撤銷假釋，又於96年12月18日入監執行殘
    刑，現仍在監執行中。被告除上開前案紀錄外，並無其他遭
    判處徒刑確定，且執行徒刑完畢之紀錄，是被告於假釋出監
    期間所犯本案三罪，均不構成累犯，公訴人前揭認定容有未
    洽，附此敘明。再按96年7月16日施行之中華民國九十六年
    罪犯減刑條例第5條規定：「本條例施行前，經通緝而未於
    中華民國96年1 2月31日以前自動歸案接受偵查、審判或執
    行者，不得依本條例減刑。」係指於該條例施行前經通緝，
    而未於該條例施行後至96年12月31日前自動歸案者，不得依
    該條例減刑。如係於該條例施行前經通緝，並於該條例施行
    前經緝獲到案者，應不受該條規定不得減刑之限制（最高法
    院81年台非字第12號判決意旨參照），即無該條例第5條之
    適用。又如係於本條例施行後，始因逃匿而通緝者，亦不適
    用上開條例第5條之規定（最高法院80年度台上字第4614號
    、80年度台非字第428號、81年台上字第3382號判決意旨參
    照）。查本件被告所犯事實欄（一）、（二）二罪之犯罪時
    間均在96年4月24日之前，雖其於檢察官提起公訴後逃匿，
    而經本院於96年12月13日發布通緝，嗣於96年12月17日始為
    警緝獲歸案，然其既係於中華民國九十六年罪犯減刑條例施
    行後始遭通緝及緝獲，揆諸前揭說明，自不適用第5條規定
    ，仍應依法予以減刑。爰審酌被告之素行、智識程度；犯罪
    之動機、目的、手段；前已因施用毒品之犯行，經執行觀察
    勒戒、強制戒治完畢，仍不知悔改，復繼續沾染毒品惡習，
    其施用毒品行為對於自身及社會所造成之危害程度非輕；各
    次施用第一級毒品、第二級毒品之犯罪態樣；犯後已坦承犯
    行，態度尚佳等一切情狀，就其所犯事實欄（一）（二）（
    三）各罪，依序量處被告有期徒刑十月、十月、八月，其中
    事實欄（一）（二）二罪，均應依中華民國九十六年罪犯減
    刑條例第2條第1項第3款之規定，各減為有期徒刑五月，並
    合併定其三罪之應執行刑為有期徒刑一年二月，以示警懲。
    【註：起訴書原記載被告除前揭事實欄（一）、（二）之二
    次同時施用第一、二級毒品犯行外，於95年10月間某日起，
    至96年6月19日上午某時止，尚另有其他同時施用第一、二
    級毒品多次之犯行，惟蒞庭公訴檢察官已當庭更正起訴書所
    指之犯罪事實僅為事實欄（一）、（二）所示之犯行。」，
    併此敘明。】
據上論斷，應依刑事訴訟法第273條之1第1項、第299條第1項前
段，毒品危害防制條例第10條第1項、第2項，刑法第11條前段、
第55條、第51條第5款，中華民國九十六年罪犯減刑條例第2條第
1項第3款、第7條，判決如主文。
本案經檢察官吳廣莉到庭執行職務。
中　　華　　民　　國　　96　　年　　12　　月　31　　日
                  刑事第三庭法  官  劉家祥
以上正本證明與原本無異。
如不服本判決應於收受本判決後10日內向本院提出上訴書狀，並
應敘述具體理由。若未敘述理由者，應於上訴期間屆滿後20日內
向本院補提理由書狀(均須按他造當事人之人數附繕本)。
                            書記官 邱淑秋
中　　華　　民　　國　　97　　年　　1 　　月　　2 　　日
附錄本案論罪科刑法條全文：
◎毒品危害防制條例第10條。
施用第一級毒品者，處 6 月以上 5 年以下有期徒刑。
施用第二級毒品者，處 3 年以下有期徒刑。
